臺灣臺中地方法院交通事件裁定　　　　 96年度交聲字第789號
原處分機關　交通部公路總局臺中區監理所臺中市監理站
受處分人即　甲○○
異　議　人
上列受處分人因違反道路交通管理處罰條例案件，對於交通部公
路局臺中區監理所民國九十六年七月十九日所為之處分（裁監稽
違字第裁六一－Ｃ00000000號裁決書），聲明異議，本
院裁定如下：
    主    文
異議駁回。
    理    由
一、原處分意旨略以：異議人即受處分人甲○○駕駛車牌號碼YB
    H－487號重型機車，於九十六年三月三十一日十五時二十分
    許，在環河西路一段處，因「一般道路轉彎未使用方向燈」
    違規，為警當場舉發，而依道路交通管理處罰條例第四十八
    條第一項第一款、第六十三條第一項第一款，裁處罰鍰新臺
    幣（下同）一千八百元，並記違規點數一點。
二、聲明異議意旨略以：本件員警取締地點與事發地點相距不到
    一百公尺，且員警站在轉角，見異議人違規才出現，有違程
    序正義，且當日員警告知行為人罰緩金額為六百元，會再寄
    繳納通知，卻一直未收到，直至九十六年七月二十日才收到
    裁決書，要求繳納一千八百元，違規罰鍰突然暴增，與事實
    不符，爰請求撤銷原處分等語。
三、按汽車駕駛人轉彎時，在轉彎前，未使用方向燈者，處六百
    元以上一千八百元以下罰鍰，並予記違規點數一點，道路交
    通管理處罰條例第四十八條第一項第一款、第六十三條第一
    項第三款分別定有明文。次按本條例所稱之汽車，包括機器
    腳踏車，上開處罰條例第三條第八款定有明文。再按對於違
    反本條例之行為，應按其違反條款規定之受處罰對象，填製
    舉發違反道路交通管理事件通知單，並於被通知人欄予以勾
    記，其通知聯依下列規定辦理：當場舉發者，被查獲之行為
    人為受處分人時，駕駛人姓名欄，應註明其姓名後，交付該
    行為人簽名或蓋章收受之；又違反道路交通管理事件行為人
    ，未依規定自動繳納罰鍰，或未依規定到案聽候裁決，處罰
    機關應依基準表於舉發違反道路交通管理事件通知單送達且
    逾越應到案期限六十日後之三個月內，逕行裁決之，違反道
    路交通管理事件統一裁罰標準及處理細則第十一條第一款、
    第四十四條第一項定有明文。
四、經查:
（一）異議人駕駛前揭車輛於上揭時、地，有上揭違規事實，為
      異議人所自承，並有臺北縣政府警察局北縣警交字第Ｃ0
      0000000號舉發通知單及交通部公路總局臺中區監
      理所臺中市監理站裁監稽違字第裁六一－Ｃ000000
      00號裁決書各一紙在卷可稽。
（二）按違反交通管理處罰條例案件之審理，除重在發見實體真
      實並保障行為人權益，亦在維護交通秩序，確保交通安全
      ，而交通違規案件，對行為人違規事實之舉證，雖應由為
      裁罰之行政機關負舉證責任，惟行為人聲明異議就原裁決
      有何程序之違法、事實認定或法律適用之錯誤，應負有主
      張之責任，法院要無從代聲請人為主張。又道路交通管理
      之稽查，違規紀錄，由交通勤務警察，或依法令執行交通
      稽查任務之人員執行之，道路交通管理處罰條例第七條第
      一項定有明文，從而警察取締交通違規，為法律所明定，
      而本件聲請人固指摘員警取締程序違法，惟就此部分僅泛
      稱躲於轉角暗處不符合程序正義等語，未能具體指出本件
      舉發係違反何項程序上之規定，依前揭說明，自無從為其
      有利之考量。
（三）按異議人所違反之上開條款，應在六百元至一千八百元之
      法定罰鍰額度內，依異議人逾越之應到案期間，為以下不
      同之裁處：1.期限內繳納或到案聽候裁決者，裁處罰鍰九
      百元罰鍰；2.逾越應到案期限三十日內，繳納罰鍰或到案
      聽候裁決者，裁處一千二百元罰鍰；3.逾越應到案期限三
      十日以上六十日以內，繳納罰鍰或到案聽候裁決者，裁處
      一千五百元罰鍰；4.逾越應到案期限六十日以上，繳納罰
      鍰或逕行裁決處罰者，裁處一千八百元罰鍰，違反道路交
      通管理事件統一裁罰基準表業有明文。查本件值勤員警掣
      發之上開臺北市政府警察局北市警交字第Ｃ000000
      00號舉發違反道路交通管理事件通知單上業由異議人「
      甲○○」簽名收受，此有該通知單影本一紙可稽，是該通
      知單已經合法送達至行為人且發生效力，且舉發通知單上
      已載明應到案日期為九十六年四月十五日，而異議人並未
      於期限內到案，原處分機關遂於異議人逾越應到案期限六
      十日後之三個月內即九十六年七月十九日，依據上開基準
      裁處罰鍰，於法要無不合，異議人所辯員警告知會寄繳款
      通知單云云，顯與揭舉發通知單前揭記載應到案日期不符
      ，不足為採。
（四）綜上所述，異議人前揭所辯各節無足憑採，異議人確有於
      前述時、地違規之行為堪以認定，原處分機關援引前揭道
      路交通管理處罰條例之規定，裁處異議人罰鍰一千八百元
      ，並記違規點數一點，其認定事實及適用法律均無違誤，
      本件異議為無理由，應予駁回。
據上論斷，應依道路交通管理處罰條例第八十七條第二項、道路
交通案件處理辦法第十九條，裁定如主文。
中　　華　　民　　國　　96　　年　　9 　　月　　26　　日
                  交通法庭    法  官  郭書豪
上正本證明與原本無異。
如不服本裁定，應於送達後五日內，向本院提出抗告狀。
                              書記官  陳美虹
中　　華　　民　　國　　96　　年　　9　 　月　　26　　日
